臺灣新北地方法院刑事判決
111年度審易字第463號
公  訴  人  臺灣新北地方檢察署檢察官
被      告  陳志勤




上列被告因竊盜案件，經檢察官提起公訴（111年度偵緝字第182
號），被告於本院準備程序進行中，就被訴事實為有罪之陳述，
經本院告知簡式審判程序之旨，並聽取當事人之意見後，裁定依
簡式審判程序審理，判決如下：
    主  文
陳志勤攜帶兇器竊盜，處有期徒刑柒月。未扣案之犯罪所得新臺
幣參仟元沒收，於全部或一部不能沒收或不宜執行沒收時，追徵
其價額。
　　事  實
一、陳志勤意圖為自己不法之所有，基於竊盜之犯意，於民國11
    0年3月31日3時30分許，在新北市○○區○○路00號之自動選物
    販賣機店內，持客觀上具有危險性、足以對人之生命及身體
    構成威脅，足供兇器使用之油壓剪1支（未扣案），破壞林
    文揚所有之選物販賣機零錢箱鎖頭後，竊取箱內之現金新臺
    幣（下同）3,000元，得手後旋即離去。嗣經林文揚發覺遭
    竊，調閱店內監視器畫面並報警處理，始循線查悉上情。
二、案經林文揚訴由新北市政府警察局三峽分局報告臺灣新北地
    方檢察署檢察官偵查起訴。
    理  由
一、按除被告所犯為死刑、無期徒刑、最輕本刑為3年以上有期
    徒刑之罪或高等法院管轄第一審案件者外，於第一次審判期
    日前之準備程序進行中，被告先就被訴事實為有罪之陳述時
    ，審判長得告知被告簡式審判程序之旨，並聽取當事人、代
    理人、辯護人及輔佐人之意見後，裁定進行簡式審判程序，
    刑事訴訟法第273條之1第1項定有明文。經核本件被告所犯
    係死刑、無期徒刑、最輕本刑為3年以上有期徒刑以外之罪
    ，其於準備程序中就被訴之事實為有罪陳述，經法官告知簡
    式審判程序之旨，並聽取公訴人及被告之意見後，本院爰依
    首揭規定，裁定改依簡式審判程序進行審理，合先敘明。
二、上揭犯罪事實，業據被告陳志勤於偵查及本院審理時均坦承
    不諱，核與證人即告訴人林文揚於警詢時證述之情節相符，
    復有案發現場照片4張、監視器錄影畫面翻拍照片12張、車
    號000-000號機車之車輛詳細資料報表、新北市政府警察局
    三峽分局三峽派出所受理各類案件紀錄表各1份、監視器錄
    影光碟1片（見偵卷第5頁至第10頁、第14頁、第16頁、第26
    頁至第29頁及證物袋）在卷可參，足認被告前揭自白均與事
    實相符。本件事證明確，被告前開犯行堪以認定，應依法論
    科。
三、論罪科刑： 
  ㈠按刑法第321條第1項第3款之攜帶兇器竊盜罪，係以行為人攜
    帶兇器竊盜為其加重條件，此所謂兇器，其種類並無限制，
    凡客觀上足對人之生命、身體、安全構成威脅，具有危險性
    之兇器均屬之，且祇須行竊時攜帶此種具有危險性之兇器為
    已足，並不以攜帶之初有行兇之意圖為必要（最高法院79年
    度台上字第5253號判決意旨參照）。本案被告係持油壓剪破
    壞零錢箱鎖頭行竊，該油壓剪顯屬質地堅硬之鋒利工具，如
    以之攻擊人體，足以造成相當之傷害，是可認上開工具客觀
    上可對人之生命、身體、安全構成威脅，具有危險性，而屬
    刑法第321條第1項第3款所稱之兇器無訛，被告所為應屬攜
    帶兇器之竊盜行為。
　㈡核被告所為，係犯刑法第321條第1項第3款之攜帶兇器竊盜罪
    。
　㈢被告前①因竊盜案件，經臺灣士林地方法院以107年度簡字第1
    44號判處有期徒刑5月確定；②因竊盜案件，經臺灣臺北地方
    法院以107年度審簡字第865號判處有期徒刑3月確定；③因竊
    盜案件，經同法院以107年度審易字第2807號判處有期徒刑7
    月確定；④因竊盜案件，經臺灣士林地方法院以107年度審易
    字第2110號判處有期徒刑8月確定；⑤因竊盜案件，經臺灣臺
    北地方法院以107年度審易字第3147號判處有期徒刑7月確定
    ；上揭③至⑤案之罪嗣經同法院以108年度聲字第388號裁定應
    執行有期徒刑1年4月確定；⑥因竊盜案件，經臺灣嘉義地方
    法院以104年度嘉簡字第1456號判處有期徒刑6月確定；⑦因
    違反公司法案件，經同法院以108年度嘉簡字第329號判處有
    期徒刑2月確定；上揭⑥⑦案之罪嗣經同法院以108年度聲字第
    527號裁定應執行有期徒刑7月確定；上開各罪經接續執行，
    於109年8月8日執行完畢（接續執行另案拘役55日，於109年
    10月2日出監）等情，有臺灣高等法院被告前案紀錄表1份在
    卷可佐，其於徒刑執行完畢後5年之內，故意再犯本案有期
    徒刑以上之罪，為累犯，應依刑法第47條第1項之規定加重
    其刑。又被告上開①至⑥前案犯罪紀錄與本案犯罪類型相同，
    並無應予量處最低法定本刑之情形，則依累犯規定加重其刑
    ，尚不至於發生罪刑不相當之情形，而與司法院釋字第775
    號解釋意旨無違。另基於精簡裁判之要求，爰不於判決主文
    為累犯之諭知，附此敘明。
　㈣爰審酌被告前有多次竊盜前科紀錄，仍不思循正當途徑獲取
    財物，再犯本案攜帶兇器竊盜犯行，顯然欠缺尊重他人財產
    權之法治觀念，所為應予非難，兼衡其犯罪之動機、目的、
    手段、所竊得財物之種類及價值數額、犯後坦承犯行之態度
    ，及國中肄業之智識程度、未婚，自陳從事防水油漆工作、
    無需扶養他人、經濟狀況尚可之生活情形（見被告個人戶籍
    資料、本院卷第403頁）等一切情狀，量處如主文所示之刑
    。
四、沒收：
  ㈠被告竊得之現金3,000元，屬被告本案犯行之犯罪所得，未據
    扣案，且未實際合法發還或賠償告訴人，宣告沒收亦無過苛
    、欠缺刑法上之重要性、犯罪所得價值低微，或為維持受宣
    告人生活條件之必要等情形，自應依刑法第38條之1第1項前
    段規定宣告沒收，並依同條第3項規定諭知於全部或一部不
    能沒收或不宜執行沒收時，追徵其價額。
  ㈡被告犯本案所持用之油壓剪1支，固為其所有供本案犯罪所用
    之物，惟未扣案，被告於本院審理時陳稱該油壓剪已不見等
    語（見本院卷第396頁），考量該物品取得容易、替代性高
    ，亦非違禁物或依法應沒收之物，欠缺刑法上之重要性，爰
    不予宣告沒收。
據上論斷，應依刑事訴訟法第273條之1第1項、第299條第1項前
段，判決如主文。
本案經檢察官王聖涵提起公訴，檢察官林亭妤、陳伯青到庭執行
職務。
中　　華　　民　　國　 111　　年　　10　　月　　11　　日
　　　　　　　　　刑事第二十三庭　法　官　藍海凝
上列正本證明與原本無異。
如不服本判決，應於判決送達後20日內敘明上訴理由，向本院提
出上訴狀 (應附繕本) ，上訴於臺灣高等法院。其未敘述上訴理
由者，應於上訴期間屆滿後20日內向本院補提理由書「切勿逕送
上級法院」。
　　　　　　　　　　　　　　　　　書記官　彭姿靜
中　　華　　民　　國　　111 　年　　10　　月　　13　　日
附錄本案論罪科刑法條全文：
中華民國刑法第321條
犯前條第1項、第2項之罪而有下列情形之一者，處6月以上5年以
下有期徒刑，得併科50萬元以下罰金：
一、侵入住宅或有人居住之建築物、船艦或隱匿其內而犯之。
二、毀越門窗、牆垣或其他安全設備而犯之。
三、攜帶兇器而犯之。
四、結夥三人以上而犯之。
五、乘火災、水災或其他災害之際而犯之。
六、在車站、港埠、航空站或其他供水、陸、空公眾運輸之舟、
    車、航空機內而犯之。
前項之未遂犯罰之。